【裁判字號】    97,交聲,1448
【裁判日期】    970822
【裁判案由】    交管條例聲異
【裁判全文】
臺灣板橋地方法院交通事件裁定      97年度交聲字第1448號
異  議  人  甲○○
上列受處分人因違反道路交通管理處罰條例案件，對於交通部公
路總局臺北區監理所板橋監理站於民國九十七年六月四日所為之
處分（原處分案號：板監裁字裁四一－ＣＧ0000000號）
聲明異議，本院裁定如下：
    主    文
異議駁回。
    理    由
一、按汽車駕駛人，行車速度，超過規定之最高時速，或低於規
    定之最低時速，除有第四十三條第一項第二款情形外，處新
    臺幣一千二百元以上二千四百元以下罰鍰，道路交通管理處
    罰條例第四十條定有明文。次按汽車駕駛人有違反道路交通
    管理處罰條例第四十條之情形者，除依原條款處罰鍰外，並
    予記違規點數一點，同條例第六十三條第一項第一款亦定有
    規定甚明。再按汽車駕駛人之行為經以科學儀器取得證據資
    料證明其行為違規，當場不能或不宜攔截製單舉發者，得逕
    行舉發，同條例第七條之二第一項第七款亦定有明文。
二、原處分意旨略以：本件異議人即受處分人甲○○於民國九十
    七年四月七日八時三十四分，駕駛其所有之車牌號碼為Ｍ２
    Ｇ—１２３號重型機車，行經限速為時速五十公里之臺北縣
    樹林市○○路３５０之１號前（往桃園方向），為警採用雷
    達自動測速照相儀器測得受處分人以超過最高時速二十公里
    以上四十公里以內之時速八十七公里速度行駛，經臺北縣政
    府警察局警員以受處分人有違反道路交通管理處罰條例第四
    十條規定之行為，於九十七年五月八日檢附採證照片填製臺
    北縣政府警察局北縣警交字第ＣＧ0000000號舉發通
    知單逕行舉發，異議人不服後，原處分機關請舉發單位調查
    結果，仍認受處分人有前開違規行為，乃於九十七年六月四
    日以板監裁字裁四一－ＣＧ0000000號製作裁決書，
    依道路交通管理處罰條例第四十條、第六十三條第一項第一
    款（漏裁此條）及違反道路交通管理事件統一裁罰基準表之
    規定，裁處受處分人罰鍰一千四百元，並記違規點數一點，
    此有各該舉發通知單、裁決書及臺北縣政府書函各一份在卷
    足憑。
三、聲明異議意旨略以：異議人當時並未看到有減速及超速標示
    ，警察人員用設置可拆式測速照相機取得駕駛人之違規行為
    ，不僅違法且傷害人權云云。
四、經查，本件異議人確有前揭違規行為，有現場照片一幀在卷
    可稽，此情已足認定。再者，行為人有駕駛汽車行車速度超
    過規定之最高時速未逾十公里情形，而未嚴重危害交通安全
    、秩序或發生交通事故，且情節輕微，以不舉發為適當者，
    交通勤務警察或依法令執行交通稽查任務人員得對其施以勸
    導，免予舉發，違反道路交通管理事件統一裁罰基準及處理
    細則第十二條第一項第十一款定有明文。考其立法目的，在
    避免機器操作誤差（包含測速照相機器本身之誤差、操作人
    員使用之誤差、超速車輛儀表板顯示之誤差等），於超速情
    節未嚴重危害交通安全等情形下，賦予交通警察得實施勸導
    代替舉發之行政裁量權，以杜爭議，若無上開情形，違規人
    尚不得據此作為免罰之依據。異議人違規之行駛速度為每小
    時八十七公里，已超速三十七公里，異議人亦無任何證據證
    明測速儀器有任何操作誤差之處，故異議人並無主張寬限值
    之餘地。另異議人雖辯稱員警係以偷拍方式採證，然警察機
    關已於前開違規地點前方道路約二百公尺處設置可拆卸式「
    常有測速照相」之警告示牌，此有臺北縣政府九十七年五月
    二十九日書函一紙在卷可稽，足見該路段交通標誌之設置已
    至為明確，本件應係異議人本身疏未注意所致之違規堪可認
    定，是異議人所辯該本件係員警偷拍云云，要無足採。是本
    件事證明確，原處分機關據以援引首揭規定，裁處罰鍰一千
    四百元，並記違規點數一點，於法並無不合，本件異議為無
    理由，應予駁回。
據上論斷，應依道路交通案件處理辦法第十九條，裁定如主文。
中    華    民    國    97    年    8    月    22     日
                  交通法庭法  官  吳冠霆
上列正本證明與原本無異。
如不服本裁定，應於裁定送達後五日內敘明抗告理由，向本院提
出抗告狀。
                          書記官  黃炎煌
中    華    民    國    97    年    8     月    22    日


司法院資訊處製作；財團法人民間司法改革基金會備份。
